臺灣臺北地方法院刑事判決　　　　　　　99年度易字第3163號
公　訴　人　臺灣臺北地方法院檢察署檢察官
被　　　告　張耀陽
上列被告因詐欺案件，經檢察官提起公訴（99年度偵續一字第19
7號及99年度偵字第24119號），被告於準備程序中就被訴事實為
有罪之陳述，經本院合議庭裁定由受命法官改依簡式審判程序審
理，判決如下：
    主  文
張耀陽共同意圖為自己不法之所有，以詐術使人將本人之物交付
，處有期徒刑陸月，如易科罰金以新臺幣壹仟元折算壹日。減為
有期徒刑參月，如易科罰金以新臺幣壹仟元折算壹日。
    事  實
一、徐光輝（本院另行審結）、張耀陽(原名張君兆)分別為址設
    臺北市○○區○○路14巷20號4樓泛實國際有限公司（下稱
    泛實公司）之實際負責人與業務人員。緣徐光輝於民國93至
    95年間，曾夥同業務員蔡政泰，共同向不特定之靈骨塔持有
    人詐騙銷售鴻運卡、法堤卡及臺灣仁本服務股份有限公司(
    下稱臺灣仁本公司)所發行之仁本卡等價值甚低之生前契約(
    徐光輝等涉犯詐欺部分均已判決有罪確定)；徐光輝於此段
    期間並夥同蔡政泰向林淑貞詐騙銷售仁本卡及法堤卡等生前
    契約，並保證可代為轉銷獲利，共計向林淑貞詐得至少新台
    幣429萬元(其中40張仁本卡264萬元及30張法堤卡165萬元)
    ，其後蔡政泰即避不見面(徐光輝與蔡政泰共同詐欺林淑貞
    部分，與前揭判決犯罪事實具有裁判上一罪之關係，且非本
    案起訴範圍)。林淑貞於遭詐欺購買前開生前契約後，因無
    法連絡上蔡政泰，遂於95年5月初，電詢臺灣仁本公司服務
    人員追蹤後續轉售之情況，臺灣仁本公司便指派由徐光輝雇
    傭之張耀陽，於同年5月中旬主動前往林淑貞位於新北市○
    ○區○○街之住處拜訪，張耀陽於瞭解林淑貞手中尚持有10
    5張甚具價值之靈骨塔位後，亟思牟取利益，乃表明自己係
    臺灣仁本公司集團旗下之汎實公司業務員，可以代為處理轉
    售林淑貞手中之全部生前契約及靈骨塔位，並返回址設台北
    市○○路14巷20號4樓之公司詢問徐光輝及姓名年籍不詳之
    公司主管意見，並共同編妥新詐騙說詞後，渠等即基於意圖
    為自己不法所有之犯意聯絡，推由張耀陽於同年8月間乃於
    上址主動以電話連絡林淑貞，詐稱：中南部有人要收購500
    張生前契約，但公司目前僅持有300張，尚不足200張，林淑
    貞手中原有125張，若再將手中靈骨塔位再委其轉換為生前
    契約，便可湊足200張並全數銷往中南部變現獲利等語，使
    林淑貞誤信為真，遂予應允，張耀陽乃於同年8月28日持20
    萬元現金，前來拜訪林淑貞，再次強調：林淑貞手中原有的
    生前契約可以每張20萬元之價格銷往中南部，手中原持有之
    靈骨塔若換成生前契約也可以每個15萬元之價格轉銷中南部
    ，且保證可於3個月內完全轉售完畢，獲利可觀等語，並要
    求林淑貞簽收訂金及簽訂商品代銷合約書，並向林淑貞收取
    該105個靈骨塔位(含個人位45個及夫妻位30乘以2即60個)後
    ，即將該靈骨塔位交付臺灣人本公司及徐光輝處理，其後雖
    有將換件之生前契約交付林淑貞保管，然僅令其靜待轉售結
    果，此後即避不見面，完全未找到買主，林淑貞嗣於95年11
    月間打電話至泛實公司詢問代銷進度，該公司電話已成為空
    號，而臺灣仁本公司則表示其與泛實公司無任何關係，林淑
    貞始知再次受騙，至此林淑貞手中原本持有之靈骨塔位已全
    遭被告等人騙走，僅剩不具價值之生前契約。
二、案經林淑貞訴由臺灣臺北地方法院檢察署檢察官偵查起訴。
    理  由
一、本案被告張耀陽所犯係死刑、無期徒刑、最輕本刑為3年以
    上有期徒刑以外之罪，其於準備程序中就被訴事實為有罪之
    陳述，經本院告知簡式審判程序之旨，並聽取公訴人及被告
    之意見後，依刑事訴訟法第273條之1第1項之規定，裁定進
    行簡式審判程序。又本案卷內之物證、書證等證據，依同法
    第273條之2規定，不受第159條第1項關於傳聞法則規定之限
    制，依法均有證據能力，合先敘明。
二、訊據被告對於前揭事實迭於本院準備程序、審理時均坦承不
    諱（見本院卷第25-29頁），核與證人林淑貞於偵查中結證
    及共同被告徐光輝於偵查中供述之情節相符，此外，復有95
    年8月28日商品代銷合約書影本、張耀陽名片影本、告訴人
    林淑貞之鴻運卡契約書、慈恩園寶塔諴業股份有限公司98
    年1月9日慈字第98002號函及其附件慈恩園寶塔權狀轉讓申
    請書及委託書、臺灣人本公司發票、法堤契約書、鴻運卡契
    約書等均影本各乙份在卷可稽（見99年度偵續一字第197號
    卷第46-58頁、第64-67頁、96年真字第688號第21-44頁），
    堪認被告自白與事實相符，堪以採信。
三、核被告所為，係犯刑法第339條第1項之詐欺取財罪。被告與
    泛實公司實際負責人徐光輝、及姓名不詳之主管間有犯意聯
    絡與行為分擔，應為共同正犯。爰審酌被告正值青年，不思
    以正當途徑賺取金錢，反以詐騙方式向告訴人詐取財物，且
    詐取之靈骨塔位數量不少，價值匪淺，且尚未與告訴人達成
    和解，惟念其無前科紀錄，有臺灣高等法院被告前案紀錄表
    附卷可考，素行非惡，及被告犯罪後承認犯行，態度尚可，
    兼衡其高中畢業之智識程度、犯罪動機、目的、手法等一切
    情狀，量處如主文所示之刑，並諭知易科罰金之折算標準。
    再者，中華民國九十六年罪犯減刑條例於96年6月15日通過
    ，並自96年7月16日開始施行，查被告之犯罪行為係在96 年
    4月24日以前所為，且經本院宣告有期徒刑1年6月以下之刑
    ，而無前述條例第3條規定不予減刑之情形，合於減刑之條
    件，應依該條例第2條第1項第3款規定減其刑期如主文所示
    ，並諭知易科罰金之折算標準。
據上論斷，應依刑事訴訟法第299條第1項前段、第273條之1第1
項，刑法第28條、第339條第1項、第41條第1項前段，中華民國
九十六年罪犯減刑條例第2條第1項第3款、第7條第1項、第9條，
判決如主文。
本案經檢察官郭力菁到庭執行職務。
中    華    民    國    100    年    1    月    5    日
                  刑事第十五庭  法  官  莊書雯
上正本證明與原本無異。
如不服本判決應於收受送達後10日內向本院提出上訴書狀，並應
敘述具體理由；其未敘述上訴理由者，應於上訴期間屆滿後20日
內向本院補提理由書（均須按他造當事人之人數附繕本）「切勿
逕送上級法院」。告訴人或被害人如對於本判決不服者，應具備
理由請求檢察官上訴，其上訴期間之計算係以檢察官收受判決正
本之日期為準。
                                書記官  葉宜玲
中    華    民    國    100    年    1    月    5    日
中華民國刑法第339條
（普通詐欺罪）
意圖為自己或第三人不法之所有，以詐術使人將本人或第三人之
物交付者，處 5 年以下有期徒刑、拘役或科或併科 1 千元以下
罰金。
以前項方法得財產上不法之利益或使第三人得之者，亦同。
前二項之未遂犯罰之。